【裁判字號】    97,訴,655
【裁判日期】    970617
【裁判案由】    毒品危害防制條例
【裁判全文】
臺灣臺北地方法院刑事判決               97年度訴字第655號
公  訴  人  臺灣臺北地方法院檢察署檢察官
被      告  甲○○
上列被告因違反毒品危害防制條例案件，經檢察官提起公訴（97
年度毒偵字第986 號），嗣被告於本院準備程序進行中先就被訴
事實為有罪之陳述，經合議庭裁定改行簡式審判程序，本院判決
如下：
    主  文
甲○○施用第一級毒品，累犯，處有期徒刑捌月，扣案第一級毒
品海洛因壹包（驗餘淨重零點零零柒貳公克，且不含盛裝上開毒
品之包裝袋）沒收銷燬，扣案包裝袋壹個（不含其內盛裝之第一
級毒品海洛因）、夾鍊袋肆個、塑膠鏟子壹個、塑膠管壹條及注
射針筒參支均沒收；又施用第二級毒品，累犯，處有期徒刑肆月
。應執行有期徒刑玖月，扣案第一級毒品海洛因壹包（驗餘淨重
零點零零柒貳公克，且不含盛裝上開毒品之包裝袋）沒收銷燬，
扣案包裝袋壹個（不含其內盛裝之第一級毒品海洛因）、夾鍊袋
肆個、塑膠鏟子壹個、塑膠管壹條及注射針筒參支均沒收。
    事  實
一、甲○○前因施用毒品，令入戒治處所施以強制戒治，於民國
    90年11月20日執行完畢。又於95年間因施用毒品，經本院以
    96年度簡字第595 號判處有期徒刑6 月確定，於96年6 月11
    日易科罰金執行完畢。詎猶不知悔改，另基於施用第一級毒
    品海洛因及第二級毒品安非他命之犯意，於97年1 月28日下
    午1時35 分為警採尿往前回溯26、96小時內之某日時，分別
    在在其臺北市○○區○○街23巷39號5 樓住處、基隆市○○
    區○○路160 號友人住處，個別施用第一級毒品海洛因、第
    二級毒品安非他命。嗣於97年1 月28日上午11時35分，為警
    在基隆市○○區○○路160 號前查獲，並扣得海洛因1 小包
    （驗餘淨重0.0072公克）、夾鍊袋4 個、塑膠鏟子1 個、塑
    膠管1條 及注射針筒3 支。
二、案經基隆市政府警察局移送臺灣士林地方法院檢察署呈請臺
    灣高等法院檢察署令轉臺灣臺北地方法院檢察署檢察官偵查
    起訴，經本院合議庭裁定以簡式審判程序審理。
    理  由
一、上揭犯罪事實，業據被告甲○○於本院審理時坦承不諱，且
    被告為警查獲後所採集之尿液，經以氣相層析質譜儀法檢驗
    結果，呈嗎啡及安非他命陽性反應，此有臺灣尖端先進生技
    醫藥股份有限公司97年2 月15日濫用藥物檢驗報告1 紙在卷
    可稽。又被告為警查獲時所扣得之毒品1 包（驗餘淨重0.00
    72公克）經檢驗結果，檢出海洛因成分，此有交通部民用航
    空局航空醫務中心97年2 月22日航藥鑑字第0970845 號毒品
    鑑定書附卷可參。並有夾鍊袋4 個、塑膠鏟子1 個、塑膠管
    1 條及注射針筒3 支扣案可佐。以上均足為被告自白之佐證
    ，而堪認被告自白與事實相符。又被告有上述事實欄所載之
    毒品前科，此有臺灣高等法院被告前案紀錄表在卷可按，是
    以本案已屬三犯以上，檢察官逕行起訴，即無不合。從而本
    件事證明確，被告犯行已堪認定，應予依法論科。
二、按海洛因、安非他命分屬毒品危害防制條例第2 條第2 項第
    1 款、第2 款所規定之第一級、第二級毒品。是核被告所為
    ，係犯毒品危害防制條例第10條第1 項之施用第一級毒品罪
    及同條第2 項之施用第二級毒品罪。其持有第一級毒品之低
    度行為為施用第一級毒品之高度行為吸收，不另論罪。被告
    所犯施用第一級毒品海洛因、施用第二級毒品安非他命2 罪
    間，犯意個別，罪名不同，應予分論併罰。而被告有如事實
    欄一所述之前科，於96年6 月11日執行完畢，此有臺灣高等
    法院被告前案紀錄表在卷可查，其受前開徒刑之執行完畢後
    ，5 年以內因故意再犯本件有期徒刑以上之罪，應依刑法第
    47 條 第1 項規定，分別論以累犯，並均加重其刑。爰審酌
    被告素行不佳，前經強制戒治程序並經法院論罪處刑，仍不
    知悔改，復繼續沾染毒品惡習，並參酌其施用第一級、第二
    級毒品行為對於自身危害程度非輕、其犯罪之動機、目的、
    手段、次數，暨犯後坦承犯行之態度良好等一切情狀，分別
    量處如主文所示之刑，並定其應執行之刑，以示懲儆。扣案
    第一級毒品海洛因1 包（驗餘淨重0.0072公克，不含盛裝上
    開毒品之包裝袋），不問屬於犯人與否，依毒品危害防制條
    例第18條第1 項前段規定宣告沒收銷燬，扣案包裝袋1 個（
    不含其內盛裝之第一級毒品海洛因）、夾鍊袋4 個、塑膠鏟
    子1 個、塑膠管1 條及注射針筒3 支，均為被告所有，且係
    其用以施用海洛因時所用之物，業據被告供承在卷，均依刑
    法第38 條 第1 項第2 款規定宣告沒收。
據上論斷，應依刑事訴訟法第273 條之1 第1 項、第299 條第1
項前段，毒品危害防制條例第10條第1 項、第2 項、第18條第1
項前段，刑法第11條、第47條第1 項、第38條第1 項第2 款、第
51條第5 款，判決如主文。
本案經檢察官黃珮瑜到庭執行職務。
中    華    民    國    97    年    6     月    17    日
                  刑事第三庭    法  官  胡宗淦
以上正本證明與原本無異。
如不服本判決，應於判決送達後10日內，向本院提出上訴狀。
                                書記官  林鈴芬
中    華    民    國    97    年    6     月    17    日
毒品危害防制條例第10條
施用第一級毒品者，處 6 月以上 5 年以下有期徒刑。
施用第二級毒品者，處 3 年以下有期徒刑。
毒品危害防制條例第18條
查獲之第一、二級毒品及專供製造或施用第一、二級毒品之器具
，不問屬於犯人與否，均沒收銷燬之；查獲之第三、四級毒品及
製造或施用毒品之器具，無正當理由而擅自持有者，均沒入銷燬
之。但合於醫藥、研究或訓練之用者，得不予銷燬。
前項合於醫藥、研究或訓練用毒品或器具之管理辦法，由法務部
會同行政院衛生署定之。


司法院資訊處製作；財團法人民間司法改革基金會備份。
